【裁判字號】    94,訴,772
【裁判日期】    950613
【裁判案由】    違反毒品危害防制條例
【裁判全文】
臺灣屏東地方法院刑事判決               94年度訴字第772號
公  訴  人  臺灣屏東地方法院檢察署檢察官
被      告  乙○○
上列被告因違反毒品危害防制條例案件，經檢察官提起公訴（94
年度毒偵字第1578號）及同署檢察官移送併辦（94年度速偵字第
128 號），被告已為有罪之陳述，本院裁定改依簡式審判程序審
理，判決如下：
    主  文
乙○○連續施用第一級毒品，累犯，處有期徒刑壹年。扣案之海
洛因壹包（淨重：壹點壹陸公克、空包裝重：零點貳公克）、含
有海洛因成分之注射針筒貳支（檢驗報告編號0000－000 號、00
00－000 號）、止血帶壹條（檢驗報告編號0000－000 號）、殘
渣袋壹個，均沒收銷燬之；注射針筒伍支、止血帶壹條，均沒收
。又連續施用第二級毒品，累犯，處有期徒刑拾月。扣案含有甲
基安非他命成分之玻璃球、吸食器、水車各壹個，均沒收銷燬之
。應執行有期徒刑壹年捌月。扣案之海洛因壹包（淨重：壹點壹
陸公克、空包裝重：零點貳公克）、含有海洛因成分之注射針筒
貳支（檢驗報告編號0000－000 號、0000－000 號）、止血帶壹
條（檢驗報告編號0000－000 號）及殘渣袋、玻璃球、吸食器、
水車各壹個，均沒收銷燬之；注射針筒伍支、止血帶壹條，均沒
收。
    事  實
一、乙○○前於民國89年間因施用毒品案件，經本院89年度毒聲
    字第1232號裁定送觀察、勒戒後，認有繼續施用毒品傾向，
    再經本院89年度毒聲字第1480號裁定送戒治處所施以強制戒
    治，嗣經本院90年度毒聲字第36號裁定停止戒治並付保護管
    束，於90年1 月20日停止戒治處分出所，並於90年6 月19日
    保護管束期滿，未經撤銷停止戒治處分，強制戒治視為執行
    完畢，由臺灣屏東地方法院檢察署檢察官以90年度戒毒偵字
    第203 號為不起訴處分確定；其復於92年間再因施用毒品案
    件，經本院92年度毒聲字第355 號裁定送戒治處所施以強制
    戒治，嗣於93年1 月9 日因毒品危害防制條例修正條文生效
    施行，而於93年1 月9 日釋放出所，同署檢察官並就當次犯
    行以92年度毒偵字第366 號提起公訴，經本院92年度訴字第
    219 號判處應執行有期徒刑10月確定，於93年11月4 日縮刑
    期滿執行完畢。詎其猶不知悔改，仍未戒除毒癮，於強制戒
    治執行完畢釋放後，5 年內復分別基於施用第一級毒品海洛
    因、第二級毒品甲基安非他命之概括犯意，自94年3 月間某
    日起至94年6 月17日止，將海洛因加礦泉水稀釋後以注射針
    筒注射之方式，及自94年1 月中旬某日起至94年10月28日止
    ，將甲基安非他命燒烤產生煙氣以口鼻吸食之方式，在其位
    在屏東縣潮州鎮○○路1 巷1 之2 號住處、屏東縣潮州鎮○
    ○路138 號等地，連續施用海洛因及甲基安非他命多次。嗣
    先於94年6 月4 日13時40分許，為警在屏東縣彭城路125 巷
    42之3 號「財神宮」廁所查獲，並扣得乙○○所有預備供施
    用第一級毒品所用之注射針筒3 支及含有第一級毒品海洛因
    成分之注射針筒1 支（檢驗報告編號0000－000 號）、殘渣
    袋1 個、含有第二級毒品甲基安非他命成分之玻璃球1 個；
    復於94年5 月17日5 時30分許，為警在屏東縣潮州鎮○○○
    段農場附近之產業道路查獲，並扣得第一級毒品海洛因1 包
    （淨重：1.16公克、空包裝重：0.2 公克）、乙○○所有預
    備供施用第一級毒品所用之注射針筒2 支、止血帶1 條，及
    含有第一級毒品海洛因成分之注射針筒1 支（檢驗報告編號
    0000－000 號）、止血帶1 條（檢驗報告編號0000－000 號
    ）；最後於94年10月28日20時25分許，為警在屏東縣潮州鎮
    ○○路138 號查獲，並扣得含有第二級毒品甲基安非他命成
    分之吸食器、水車各1 個，始知上情。
二、案經屏東縣警察局潮州分局報請臺灣屏東地方法院檢察署檢
    察官偵查起訴及移送併辦。
    理  由
一、上開事實，業據被告乙○○於本院審理時坦承不諱，且被告
    為警查獲時採尿送驗結果，均呈嗎啡（即海洛因水解後之反
    應）及甲基安非他命之陽性反應，有臺灣檢驗科技股份有限
    公司94年6 月13日KＺ000000000000號、94年7 月1 日KＺ0000
    00000000號、94年11月11日KH2005A015306 號濫用藥物尿液
    檢驗報告各1 紙在卷可證。又94年6 月17日扣案之白粉1 包
    （淨重：1.16公克、空包裝重：0.2 公克），經送法務部調
    查局鑑驗結果含第一級毒品海洛因成分，有該局94年8 月31
    日調科壹字第240003772 號鑑定通知書1 紙在卷可佐。又94
    94年6 月4 日扣案之注射針筒1 支（檢驗報告編號0000－00
    0 號）、殘渣袋1 個；94年6 月17日扣案之注射針筒1 支（
    檢驗報告編號0000－000 號）、止血帶1 條（檢驗報告編號
    0000－000 號），經送高雄醫學大學附設中和紀念醫院檢驗
    結果，均有海洛因之陽性反應，顯然沾附有第一級毒品海洛
    因成分之事實，有該院94年9 月12日檢驗報告4 紙在卷可憑
    ；又94年6 月4 日扣案之玻璃球1 個及94年10月28日扣案之
    吸食器、水車各1 個，經送同院檢驗結果有甲基安非他命之
    陽性反應，顯然沾附有第二級毒品甲基安非他命成分之事實
    ，有該院檢驗報告3 紙在卷可佐。上述鑑驗結果，均係檢驗
    機關本於專業知識及以精密儀器或科學檢驗方法所得之結論
    ，自可憑信。此外，復有注射針筒5 支、止血帶1 支扣案可
    證，足見被告自白與事實相符，堪以採信。又被告前於89年
    間因施用毒品案件，經本院89年度毒聲字第1232號裁定送觀
    察、勒戒後，認有繼續施用毒品傾向，再經本院89年度毒聲
    字第1480號裁定送戒治處所施以強制戒治，嗣經本院90年度
    毒聲字第36號裁定停止戒治並付保護管束，於90年1 月20日
    停止戒治處分出所，並於90年6 月19日保護管束期滿，未經
    撤銷停止戒治處分，強制戒治視為執行完畢，由臺灣屏東地
    方法院檢察署檢察官以90年度戒毒偵字第203 號為不起訴處
    分確定；其復於92年間再因施用毒品案件，經本院92年度毒
    聲字第355 號裁定送戒治處所施以強制戒治，嗣於93年1 月
    9 日因毒品危害防制條例修正條文生效施行，而於93年1 月
    9 日釋放出所，此有臺灣屏東地方法院檢察署刑案資料查註
    紀錄表及臺灣高等法院被告全國前案紀錄表各1 份在卷可參
    。從而，本件事證明確，被告犯行堪予認定。
二、查海洛因及甲基安非他命分屬毒品危害防制條例第2 條第 2
    項第1 款、第2 款所稱之第一級、第二級毒品，均不得持有
    、施用，被告竟持以施用，核其所為，係犯同條例第10條第
    1 項之施用第一級毒品罪及同條第2 項之施用第二級毒品罪
    。其施用前持有海洛因及甲基安非他命之低度行為，應為施
    用之高度行為所吸收，均不另論罪。其先後多次施用海洛因
    、甲基安非他命之行為，均時間緊接，觸犯構成要件相同之
    罪名，顯係基於概括犯意反覆為之，皆為連續犯，均應以1
    罪論，並加重其刑。公訴事實僅論及被告自94年3 月間某日
    起至94年6 月17日止，連續施用第一級毒品海洛因及第二級
    毒品甲基安非他命多次之犯行，惟被告其餘施用第二級毒品
    甲基安非他命之行為，與已起訴之犯罪事實，具有連續犯之
    裁判上一罪關係，已如前述，為起訴效力所及，本院自應併
    予審理。又被告於92年間因施用毒品案件，經本院92年度訴
    字第219 號判處應執行有期徒刑10月確定，於93年11月4 日
    縮刑期滿執行完畢，此有臺灣屏東地方法院檢察署刑案資料
    查註紀錄表及臺灣高等法院被告全國前案紀錄表各1 份在卷
    可按，其受有期徒刑之執行完畢後，5 年之內再犯有期徒刑
    以上之上述2 罪，皆為累犯，均應依法加重其刑，其有2 種
    刑之加重事由，應均遞加重之。其所犯上述2 罪，犯意各別
    ，行為互異，應予分別論罪，合併處罰。爰審酌被告素行非
    佳，經觀察、勒戒及強制戒治後，仍未能戒除毒癮，顯見其
    無戒毒悔改之意，惟念其施用毒品乃自戕行為，及其施用毒
    品之期間、次數、犯罪後坦認犯行，態度尚稱良好等一切情
    狀，分別量處如主文所示之刑，並定其應執行之刑。扣案之
    海洛因1 包（淨重：1.16公克、空包裝重：0.2 公克，包裝
    沾有海洛因成分，無法分離），為第一級毒品，已如前述；
    含有海洛因成分之注射針筒2 支（檢驗報告編號0000－000
    號、0000－000 號）、止血帶1 條（檢驗報告編號0000－00
    0 號）、殘渣袋1 個，因與第一級毒品海洛無法分離；含有
    甲基安非他命成分之玻璃球、吸食器、水車各1 個，因與第
    二級毒品甲基安非他命無法分離，均應依毒品危害防制條例
    第18條第1 項前段規定沒收銷燬之。另扣案之注射針筒5 支
    、止血帶1 條，係被告所有預備供施用第一級毒品海洛因所
    用之物，併依刑法第38條第1 條第2 款規定，均沒收之。
據上論斷，應依刑事訴訟法第273 條之1 第1 項、第299 條第 1
項前段，毒品危害防制條例第10條第1 項、第2 項、第18條第 1
項前段，刑法第11條、第56條、第47條、第51條第5 款、第38條
第1項第2款，判決如主文。
本案經檢察官甲○○到庭執行職務。
中    華    民    國    95    年    6     月    13    日
                  刑事第二庭  法  官   蘇碧珠
上正本證明與原本無異。
如不服本判決應於收受本判決送達後10日內向本院提出上訴書狀
，其未敘述上訴理由者，並得於提起上訴後10日內向本院補提理
由書狀（均須按他造當事人之人數附繕本）「切勿逕送上級法院
」
中    華    民    國    95    年    6     月    13    日
                              書記官   賀燕花
附錄本案論罪科刑法條全文
毒品危害防制條例第10條：
施用第一級毒品者，處6月以上5年以下有期徒刑。
施用第二級毒品者，處3年以下有期徒刑。


司法院資訊處製作；財團法人民間司法改革基金會備份。
